【裁判字號】    99,易,2413
【裁判日期】    990908
【裁判案由】    竊盜
【裁判全文】
臺灣臺中地方法院刑事判決              99年度易字第2413號
公  訴  人  臺灣臺中地方法院檢察署檢察官
被      告  乙○○
            丙○○
上列被告等因竊盜案件，經檢察官提起公訴（99年度偵字第1471
6號），本院判決如下：
    主    文
乙○○、丙○○共同犯攜帶兇器踰越安全設備於夜間侵入住宅竊
盜罪，均累犯，皆處有期徒刑柒月，扣案手電筒壹支沒收。
    犯罪事實
一、乙○○於民國97年間，因竊盜案件，經本院以97年度易字第
    3725號判處有期徒刑5月確定，甫於98年6月21日縮刑期滿執
    行完畢；丙○○於96年間，因公共危險案件，經本院以96年
    度中交簡字第686號判處有期徒刑6月確定，嗣經減刑為有期
    徒刑3月，於96年9月14日縮刑期滿執行完畢。2人竟不知悔
    改，又共同基於意圖為自己不法之所有之犯意聯絡，於99年
    6月22日22時許，由丙○○攜帶其所有手電筒1支，騎乘車牌
    號碼WGQ-509號輕型機車搭載乙○○，前往甲○○所有位在
    臺中市○區○○路513之2號房屋前，利用該住宅現無人居住
    之機會，2人先攀越後門欄杆，進入屋內，乙○○並在現場
    發現足供兇器使用之螺絲起子2把。乃2人竟持上開現場之螺
    絲起子卸下鋁製大門2片，並將前述竊得之物搬出屋外，藏
    放在後門欄杆之間，而竊取上開鋁製大門2片得手。同年月
    23日凌晨0時許，乙○○、丙○○共同將竊得之2片鋁製大門
    搬運上車牌號碼WGQ-509號機車腳踏墊上，再由丙○○騎乘
    該機車，將前揭鋁製大門搬運至乙○○位在臺中市○○區○○路116巷1之21巷口之鐵皮屋住處藏放。嗣於99年6月23 日
    凌晨0時30分許，員警接獲通報後前往查緝，2人遂當場在臺
    中市○區○○路513之2號遭查獲，員警並查獲2人作案用之
    螺絲起子2支，且扣得丙○○所有之手電筒1支，並在臺中市
    ○○區○○路116巷1之21巷口之鐵皮屋處，起獲遭竊之鋁製
    大門2片，因而查得上情。
二、案經甲○○訴由臺中市警察局第二分局報告臺灣臺中地方法
    院檢察署檢察官偵查起訴。
    理    由
一、證據能力之判斷：被告以外之人於審判外之陳述雖不符刑事
    訴訟法第159條之1至之4等4條之規定，而經當事人於審判程
    式同意作為證據，法院審酌該言詞陳述或書面陳述作成時之
    情況，認為適當者，亦得為證據，刑事訴訟法第159條之5第
    1項定有明文。其立法意旨在於傳聞證據未經當事人之反對
    詰問予以核實，原則上先予排除。惟若當事人已放棄反對詰
    問權，於審判程式中表明同意該等傳聞證據可作為證據，基
    於尊重當事人對傳聞證據之處分權，及證據資料愈豐富，愈
    有助於真實發見之理念，且強化言詞辯論主義，使訴訟程式
    得以順暢進行，上開傳聞證據亦均具有證據能力。經查，被
    告及檢察官就本院所引用卷內被告以外之人於審判外之陳述
    ，於審判程式均同意作為證據，且本院審酌前開證據資料作
    成時之情況，均無不法之情事，且與待證事實具有關聯性，
    認為適宜作為本案之證據，故均有證據能力。
二、訊據被告乙○○、丙○○均坦承於上開時間、地點，確實有
    竊取鋁製大門2片之行為，核與告訴人甲○○於警訊所述相
    符，並有贓物認領保管單、扣押物品目錄表、現場照片15
    張等在卷，及扣案之螺絲起子2把、手電筒1支可為佐證，被
    告2人共同竊盜犯行應可認定。
三、至起訴書雖另認，被告2人所竊物品為鋁門3片、紗窗2片等
    ，然被告2人自警訊、偵查至本院審理中，均稱僅竊取鋁門2
    片。且依卷附扣押物品目錄表所示，員警查獲當時，在臺中
    市○○區○○路116巷1之21巷旁空屋，僅扣得鋁門2片，此
    有扣押物品目錄表在卷可稽。自不能單憑員警在竊盜現場尚
    查獲其餘已遭拆卸物品，即推認所有遺留在現場之物品，均
    為被告2人所竊取。再起訴書雖認為被告2人有破壞門鎖之行
    為，然被告2人於警訊中，均僅稱由後門欄杆處潛入等行為
    ，並未承認有何破壞門鎖之行為，而告訴人甲○○於警訊中
    亦無指認該處門鎖曾遭被告破壞之情節，復無任何現場照片
    ，顯示該處門鎖有被破壞之情形，此部分應認無積極證據可
    資證明。又起訴書雖認扣案之螺絲起子2把，為被告乙○○
    所有，但乙○○於警訊、偵查及本院審理中，均供稱螺絲起
    子2把為現場所有之物，並非其所有而攜往現場，公訴人復
    未提出其他證據，以資證明螺絲起子2把確為被告乙○○所
    有之物，則此部分自應以乙○○所述為真，併此敘明。
四、按被告乙○○、丙○○2人行竊之臺中市○區○○路513之2
    號房屋，目前雖無人居住，但其原係住宅，此有現場相片可
    為佐證。又欄杆具有防閑功能，屬安全設備。再扣案之螺絲
    起子2把，1把紅色把手、1把黃綠色把手，紅色把手之螺絲
    起子長約21公分、前端為鐵製、十字型，鐵質部分長9.5公
    分、握把為塑膠製、直徑約3公分。黃綠色把手螺絲起子、
    長約20公分、前端為鐵製、十字型、鐵質部分長約10公分、
    握把為塑膠製、直徑約3公分，此2把螺絲起子依其尺寸、材
    質，客觀上對於人之生命、身體具有威脅性，應屬兇器無疑
    。是核被告2人所為，均係犯刑法第321條第1項第1款、第2
    款、第3款之加重竊盜罪。被告2人就上開竊盜行為，有犯意
    聯絡及行為分擔，均為共同正犯。再被告2人有犯罪事實欄
    所列之有期徒刑執行完畢紀錄，此有臺灣高等法院被告前案
    紀錄表在卷足憑，2人於受徒刑之執行完畢後，5年以內故意
    再犯本件有期徒刑以上之罪，皆為累犯，均應依刑法第47條
    第1項規定加重其刑。本院審酌被告2人本次行竊之手段、所
    竊之財物，及犯罪後尚知坦承犯行等一切情狀，認以量處如
    主文所示之刑為適當。扣案之手電筒1支，為被告丙○○所
    有，供遂行本件竊盜犯罪所用，應依刑法第38條第1項第2款
    規定沒收之，另螺絲起子2把雖亦為被告2人犯竊盜罪所用之
    物，然非被告乙○○所有之物，亦非被告丙○○所有之物，
    業如前述，且非違禁物品，與沒收要件不符，應不予宣告沒
    收，併此敘明。
據上論斷，應依刑事訴訟法第299條第1項前段，刑法第28條、第
321條第1項第1款、第2款、第3款、第47條第1項、第38條第1項
第2款，判決如主文。
中    華    民    國    99    年    9     月    8     日
                  刑事第八庭    法  官  劉國賓
以上正本證明與原本無異。
如不服本判決應於收受判決後10日內向本院提出上訴書狀，並應
敘述具體理由；其未敘述上訴理由者，應於上訴期間屆滿後20日
內向本院補提理由書（均須按他造當事人之人數附繕本）「切勿
逕送上級法院」。
                                書記官  張隆成
中    華    民    國    99    年    9     月    8     日
附錄論罪科刑法條：
中華民國刑法第321條
（加重竊盜罪）
犯竊盜罪而有左列情形之一者，處 6 月以上、 5 年以下有期徒
刑：
一、於夜間侵入住宅或有人居住之建築物、船艦或隱匿其內而犯
    之者。
二、毀越門扇、牆垣或其他安全設備而犯之者。
三、攜帶兇器而犯之者。
四、結夥三人以上而犯之者。
五、乘火災、水災或其他災害之際而犯之者。
六、在車站或埠頭而犯之者。
前項之未遂犯罰之。

司法院資訊處製作；財團法人民間司法改革基金會備份。
